臺灣高等法院臺中分院刑事判決　　 100年度交上易字第1363號
上　訴　人
即　被　告　夏金榜
上列上訴人因公共危險案件，不服臺灣苗栗地方法院100年度交
易字第183號中華民國100年8月30日第一審判決（起訴案號：臺
灣苗栗地方法院檢察署100年度偵字第3312號），提起上訴，本
院判決如下：
    主  文
上訴駁回。
    理  由
一、按依刑事訴訟法第350條、第361條、第362條、第367條規定
    ，不服地方法院之第一審判決而上訴者，須提出上訴書狀，
    並應敘述具體理由，為上訴必備之程式；其所提出之書狀未
    敘述上訴理由，或僅曾以言詞陳述上訴理由者，均應於上訴
    期間屆滿後20日內補提理由書於第一審法院。第一審法院經
    形式審查，認逾期未補提上訴理由者，應定期間先命補正；
    逾期未補正者，為上訴不合法律上之程式，應以裁定駁回。
    倘已提出上訴理由，但所提非屬具體理由者，或已上訴但未
    提上訴理由，經審判長定期間補正仍未補正者，則應由第二
    審法院以上訴不合法律上之程式，判決駁回。而所謂具體理
    由，必係依據卷內既有訴訟資料或提出新事證，指摘或表明
    第一審判決有何採證認事、用法或量刑等足以影響判決本旨
    之不當或違法，而構成應予撤銷之具體事由，始克當之（例
    如：依憑證據法則具體指出所採證據何以不具證據能力，或
    依憑卷證資料，明確指出所為證據證明力之判斷如何違背經
    驗、論理法則）；倘僅泛言原判決認定事實錯誤、違背法令
    、量刑失之過重或輕縱，而未依上揭意旨指出具體事由，或
    形式上雖已指出具體事由，然該事由縱使屬實，亦不足以認
    為原判決有何不當或違法者（例如：對不具有調查必要性之
    證據，法院未依聲請調查亦未說明理由，或援用證據不當，
    但除去該證據仍應為同一事實之認定），皆難謂係具體理由
    ，俾與第二審上訴制度旨在請求第二審法院撤銷、變更第一
    審不當或違法之判決，以實現個案救濟之立法目的相契合，
    並節制濫行上訴（最高法院97年度台上字第892號刑事判決
    意旨參照）。
二、本件上訴人即被告夏金榜（以下簡稱被告）於民國100年9月
    16日，具狀向原審法院提出上訴，100年10月7日補提上訴理
    由狀，核其記載之上訴理由略為：(一)被告於100年5月20日下
    午，因喝2杯人參藥酒違規闖紅燈，而遭警盤查，酒測值達
    每公升0.67毫克，被告至今深感悔意及內疚。被告坦然面對
    盤查，決無渾身酒味多話，而罔顧用路人之行車、走路等安
    全。又被告在警局所做平衡測試、觀測後，經警員當場告知
    被告酒後測試一切正常並簽名，可見被告當時意識、行為一
    切正常。(二)100年9月20日，東森電視台曾報導新北市有個案
    酒測值每公升0.65毫克，但生理平衡過關，經法院判決無罪
    乙事，懇請法官明察。(三)被告之年邁母親自98年心臟開刀手
    術至今，身體狀況每下愈況，雖長期服用藥物控制病情，其
    身體仍不甚樂觀。被告懇求本院於法、理、情之原則下，讓
    被告認真工作、維持生計，正常平靜過往後生活，盡人子最
    後之孝道云云。
三、本院查：
(一)、被告因不服上開臺灣苗栗地方法院之第一審判決，而於前述
    時間具狀敘明理由向原審法院提起上訴，則依刑事訴訟法第
    361條第2項之規定、該條項立法修正理由及上開最高法院判
    決意旨，被告倘已提出上訴理由，但所提非屬具體理由者，
    即應由第二審法院以上訴不合法律上之程式，以判決駁回之
    ；且上訴理由之具體與否係屬第二審法院審查範圍，不在命
    補正之列（參見法院辦理刑事訴訟案件應行注意事項第162
    點）。
(二)、經核上開被告所提之上訴理由，要非屬所謂之具體理由（即
    必須依據卷內既有訴訟資料或提出新事證，具體指摘或表明
    第一審判決有何採證認事、用法或量刑等足以影響判決本旨
    之不當或違法，而構成應予撤銷之具體事由，始克當之【例
    如：依憑證據法則具體指出所採證據何以不具證據能力，或
    依憑卷證資料，明確指出所為證據證明力之判斷如何違背經
    驗、論理法則】，最高法院97年度臺上字第892號判決意旨
    參見）。而且，被告在原審100年月16日準備程序、簡式審
    判程序，本即為全部認罪之陳述，復表明無證據調查（見原
    審卷第22頁背面、24頁背面及25頁），有原審準備程序、審
    判筆錄可稽。
(三)、被告雖以前開平衡測試等理由，指摘原審判決不當，然被告
    所犯如原審判決書所認定之犯罪事實（見原審判決書第1頁
    所載），業經原審依憑卷內證據，敘明認定事實及得心證之
    理由（詳見原審判決書第2頁），其認定事實所依憑之證據
    、理由，復未違反經驗法則、論理法則。是被告此部分上訴
    理由，並非本於案內具體之卷證資料，或提出其他新事證，
    以指摘或表明第一審判決有何採證認事、用法或量刑等足以
    影響判決本旨之不當或違法，而可構成應予撤銷之具體事由
    。
(四)、按刑事審判旨在實現刑罰權之分配的正義，故法院對有罪被
    告之科刑，應符合罪刑相當之原則，使輕重得宜，罰當其罪
    ，以契合社會之法律感情，此所以刑法第57條明定科刑時應
    審酌一切情狀，尤應注意該條所列10款事項以為科刑輕重之
    標準，俾使法院就個案之量刑，能斟酌至當。而量刑輕重係
    屬事實審法院得依職權自由裁量之事項，苟已斟酌刑法第57
    條各款所列情狀而未逾越法定刑度，不得遽指為違法（最高
    法院72年度台上字第6696號判例要旨參照）。被告雖以其犯
    後態度、母親身體狀況等前詞為上訴理由，然查，原判決就
    被告所為量刑，已詳細敘述其量刑理由（見原審判決書第2
    頁），原審在法定刑範圍內科處刑罰，其所為量刑職權之行
    使，核無不合。被告此部分上訴理由，亦未依據卷內既有訴
    訟資料或提出新事證，指摘或表明第一審判決有何採證認事
    、用法或量刑等足以影響判決本旨之不當或違法，而構成應
    予撤銷之具體事由。
四、綜上所述，被告之上訴理由既非前開說明所謂之具體理由，
    則揆諸前開最高法院判決之意旨，及依「程序優先於實體」
    之刑事訴訟法原則，本件上訴即不合法定上訴程式，而應予
    駁回，並不經言詞辯論為之。
據上論斷，應依刑事訴訟法第367條前段、第372條，判決如主文
。
中    華    民    國   100    年    10    月    20    日
            刑事第九庭    審判長法  官  江  德  千
                                法  官  陳  得  利
                                法  官  陳  宏  卿
以上正本證明與原本無異。
不得上訴。
                                書記官  林  振  甫
中    華    民    國   100    年    10    月    20    日